臺灣臺南地方法院民事裁定
111年度勞執字第26號
聲  請  人  石財主
            莊文正
            林承翰
            王冠人
            吳進德

            侯孟洋
            吳東融
            黃海明
            黃献榮
            陳信成
            林聚春
            王炯桐
            周敬民
            王勝義
            陳明福
            張毅群
            洪明典
            黃俊儒
            黃省達
            楊士賢

            林蔚民
            鄭爾靖
            林佳平
            葉文乾
            薛順南
            范俊忠
            莊瑞泰
            鄭裕祺
            戴金龍
            吳任修
            陳瑞東
            吳泰元
            白朝日
            陳正杰
            陳侑懃
            蘇以禮

            蔣正富
            陳國能
            吳宏益
            吳茗益
            黃永順
            郭深斌
            林逸昇
            陳景祥

            周振宗
            謝俊吉
            薛淨家
            周旻慶
            陳萬吉
            廖能昱
            陳宥彣
            黃志成
            薛金柱
            盧坤祥
            張學瑋
            林永成
            湯博仁
            郭安德
            謝志明
            鍾忠義
            蔡英達
            薛遇平
            陳銘崧
            陳正銘
            嚴德育
            廖又陞
            王俊仁
            邱國龍
            許朝富
            洪德豐
            潘保文
            李保國
            柯顯榮
            陳鉦育

            龔建宗
            張恩惠
            黃飛元
            施佳甫
            呂培佑
            洪啓智
            周宇鴻
            胡添成
            蘇琛茗

            呂青陽

            張俊郎
            戴佑娟
            蘇曉萍
            楊雅雯
            楊永詮
            陳翊鳴
            林寶梅
            黃素嫺
            蔡承和
            劉禎宏
            黃婉麗
            杜賀祥
            康檸姝
            ○○○
            田依仙
            陳芷芸
            謝瑋芸
            張玲綺
            黃馨儀
            林麗卿
            郭于瑄
            陳主原
            林德芳
            許家華
            林村福
            蔡文傑
            張中龍
            黃三賢
            卿一中
            蔡慶瑞
            李建忠

            林柏毅
            李福龍
            許彰銘
            邱騰榮
            周竹賢
            吳敏男
            曹義生
            楊芳常
            李昆昇
            林燕德
            連健泰
            趙啓宏
            史育瑋
            黃文德
            陳道誠
            王崑山
            蘇耀毅
            黃浚浩
            戴桐映
            金新發
            鍾明南
            李育銘
            邱富群

            郭永盟
            吳瑞崇
            黃震東
            李德銘
            林春風
            謝瑞欽
            葉志華
            鄭紹興
            陳永源
            吳雅智
            陳正德
            李義祥
            熊財源
            葉育豪
            林文宗
            王志宏
            陳怡達
            魏祥誠
            葉竑杰
            蔡池暐
            張瑞照
            陳畯甫
            林威仁




相  對  人  理和保全股份有限公司

臨時管理人  謝以涵  律師
上列當事人間因勞資爭議調解事件，聲請人聲請准予強制執行，
本院裁定如下：
    主  文
兩造於民國一百一十年六月十三日在臺南市政府勞工局成立之臺
南市政府勞資爭議調解紀錄中關於相對人應給付聲請人各如附件
所示勞動債權明細表所載金額之內容，准予強制執行。
聲請程序費用由相對人負擔。
    理  由
一、本件聲請意旨略以：兩造於民國111年6月13日在臺南市政府
    勞工局就兩造間之勞資爭議調解成立，詎相對人不依調解紀
    錄所載之內容，即於同年6月15日以前，給付聲請人各如附
    件所示勞動債權明細表所載金額，履行其義務。為此，爰依
    勞資爭議處理法第59條第1項規定，聲請本院就兩造間勞資
    爭議調解所成立如主文第1項所示調解內容，裁定准予強制
    執行等語。
二、按勞資爭議經調解成立或仲裁者，依其內容當事人一方負私
    法上給付之義務，而不履行其義務時，他方當事人得向該管
    法院聲請裁定強制執行並暫免繳裁判費；於聲請強制執行時
    ，並暫免繳執行費。有下列各款情形之一者，法院應駁回其
    強制執行裁定之聲請：1.調解內容或仲裁判斷，係使勞資爭
    議當事人為法律上所禁止之行為。2.調解內容或仲裁判斷，
    與爭議標的顯屬無關或性質不適於強制執行。3.依其他法律
    不得為強制執行。勞資爭議處理法第59條第1 項及第60條分
    別定有明文。
三、經查，聲請人主張兩造於111年6月13日在勞工局就兩造間之
    勞資爭議調解成立之事實，業據其提出所述相符之臺南市政
    府勞資爭議調解記錄影本1份為證，應堪信為真正。次查，
    觀之前開勞資爭議調解紀錄，可知相對人負有於111年6月15
    日前給付聲請人各如附件所示勞動債權明細表所載金額之私
    法上給付義務。再查，聲請人主張相對人不依調解內容履行
    其義務，為相對人所不爭執，足見聲請人主張之前開事實，
    亦堪信為實在。另觀諸兩造間成立之前開調解內容，亦無勞
    資爭議處理法第60條所定法院應駁回其強制執行裁定聲請之
    情形。從而，聲請人依勞資爭議處理法第59條第1項規定，
    聲請本院就兩造於111年6月13日在勞工局就兩造間之勞資爭
    議調解所成立如主文第1項所示調解內容，裁定准予強制執
    行，為有理由，應予准許。
四、依勞資爭議處理法第59條第1項，非訟事件法第21條第2項，
    民事訴訟法第78條，裁定如主文。
中    華    民    國   111    年    6    月     30    日
                  勞動法庭  法  官  伍逸康
以上正本證明與原本無異。　　　　　　　　　　
如對本裁定抗告須於裁定送達後10日內向本院提出抗告狀，並繳
納抗告費新臺幣1,000元。
中　　華　　民　　國　　111 　年　　7 　　月　　6 　　日
                            書記官  洪凌婷